臺灣新北地方法院刑事判決
111年度審訴字第1229號
公  訴  人  臺灣新北地方檢察署檢察官
被      告  范哲維


上列被告因違反槍砲彈藥刀械管制條例案件，經檢察官提起公訴
（111 年度偵字第24925 號），本院判決如下：
    主  文
范哲維未經許可，持有槍砲之主要組成零件，處有期徒刑陸月，
併科罰金新臺幣壹萬元，有期徒刑如易科罰金，罰金如易服勞役
，均以新臺幣壹仟元折算壹日。
扣案之金屬槍管壹支沒收。
    事實及理由
壹、查被告范哲維所犯均係死刑、無期徒刑、最輕本刑為3 年以
    上有期徒刑以外之罪，被告於準備程序就被訴事實為全部有
    罪之陳述，經告知簡式審判程序之旨，並聽取其與檢察官之
    意見後，本院認無不得或不宜改依簡式審判程序進行之處，
    爰依刑事訴訟法第273 條之1 第1 項、第284 條之1 之規定
    ，裁定進行簡式審判程序。 
貳、本案犯罪事實、證據及應適用之法條，除補充「被告范哲維
    於111 年11月3 日本院準備程序及審理時之自白（參本院卷
    附當日各該筆錄）」為證據外，餘均引用附件即檢察官起訴
    書之記載。
參、審酌被告漠視法令之禁制而未經許可持有槍砲之主要組成零
    件即金屬槍管及具殺傷力之子彈，對人身安全及社會治安皆
    造成潛在之危險，實有不該，且其屢有違反槍砲彈藥刀械管
    制條例之前案紀錄，有臺灣高等法院被告前案紀錄表附卷可
    稽，素行欠佳，惟念其犯後坦承犯行，態度勉可，復未見其
    持前揭零件及子彈從事其他犯罪之確切證據，兼衡被告之教
    育程度、職業、家庭經濟與生活狀況、犯罪之動機、目的、
    手段等一切情狀，量處如主文第1 項所示之刑，並諭知有期
    徒刑如易科罰金或罰金如易服勞役之折算標準，以資處罰。
肆、扣案之金屬槍管1 支，為本案查獲之違禁物，不問屬於犯罪
    行為人與否，應依刑法第38條第1 項規定，於主文第2 項宣
    告沒收。扣案之非制式子彈1 顆（由金屬彈殼組合直徑8.9
　　mm金屬彈頭而成），經送內政部警政署刑事警察局實施鑑定
    ，認具殺傷力，惟經試射擊發後喪失效用，所遺留之彈頭及
    彈殼，已非屬違禁物或須義務沒收之物，故不予宣告沒收。
伍、本判決係依刑事訴訟法第310 條之2 及第454 條所製作之簡
    化判決，依法僅需記載犯罪事實、證據名稱及應適用之法條
    ，並得以簡略方式為之，如認定之犯罪事實、證據及應適用
    之法條，與檢察官起訴書之記載相同者，得引用之，附此敘
    明。
據上論斷，應依刑事訴訟法第273 條之1 第1 項、第299 條第1
項前段、第310 條之2 、第454 條（本件依刑事判決精簡原則，
僅記載程序法條文），判決如主文。
本案經檢察官洪郁萱偵查起訴，由檢察官陳炎辰到庭執行公訴。
中　　華　　民　　國    111   年 　 11  　月 　 29  　日
                 刑事第二十四庭  法  官　李俊彥   
以上正本證明與原本無異。
如不服本判決，應於判決送達後20日內敘明上訴理由，向本院提
出上訴狀（應附繕本），上訴於臺灣高等法院。其未敘述上訴理
由者，應於上訴期間屆滿後20日內向本院補提理由書「切勿逕送
上級法院」。
                                 書記官  林慈恩
中　　華　　民　　國　  111 　年　  11    月    29    日

附錄本判決論罪之法律條文：
槍砲彈藥刀械管制條例第12條
未經許可，製造、販賣或運輸子彈者，處1 年以上7 年以下有期
徒刑，併科新臺幣500 萬元以下罰金。
未經許可，轉讓、出租或出借子彈者，處6 月以上5 年以下有期
徒刑，併科新臺幣300 萬元以下罰金。
意圖供自己或他人犯罪之用，而犯前二項之罪者，處3 年以上10
年以下有期徒刑，併科新臺幣700 萬元以下罰金。
未經許可，持有、寄藏或意圖販賣而陳列子彈者，處5 年以下有
期徒刑，併科新臺幣300 萬元以下罰金。
第1 項至第3 項之未遂犯罰之。

槍砲彈藥刀械管制條例第13條
未經許可，製造、販賣或運輸槍砲、彈藥之主要組成零件者，處
3 年以上10年以下有期徒刑，併科新台幣700 萬元以下罰金。
未經許可，轉讓、出租或出借前項零件者，處1 年以上7 年以下
有期徒刑，併科新台幣500 萬元以下罰金。
意圖供自己或他人犯罪之用，而犯前2 項之罪者，處5 年以上有
期徒刑，併科新台幣1000萬元以下罰金。
未經許可，持有、寄藏或意圖販賣而陳列第1 項所列零件者，處
6 月以上5 年以下有期徒刑，併科新台幣300 萬元以下罰金。
第1 項至第3 項之未遂犯罰之。
--------------------------------------------------------
附件：
臺灣新北地方檢察署檢察官起訴書
                                    111年度偵字第24925號
　　被　　　告　范哲維　男　32歲（民國00年0月00日生）
　　　　　　　　　　　　住○○市○○區○○街00巷0號3樓
　　　　　　　　　　　　國民身分證統一編號：Z000000000號
上列被告因違反槍砲彈藥刀械管制條例等案件，業經偵查終結，
認應提起公訴，茲將犯罪事實及證據並所犯法條分敘如下：
　　　　　　犯罪事實
一、范哲維明知具殺傷力之子彈及槍枝主要組成零件，非經中央
    主管機關許可不得持有，竟基於持有具有殺傷力之子彈及槍
    枝主要組成零件之犯意，自民國111年3月初起，持有具殺傷
    力之非制式子彈（組合直徑約8.9mm）1顆、屬槍枝主要組成
    零件之已貫通之金屬槍管1支。嗣於同年6月10日10時30分許
    ，范哲維駕駛車牌號碼000-0000號自用小客車行經新北市板
    橋區莒光路40巷17弄口時，員警認范哲維形跡可疑，盤查後
    發覺范哲維為通緝犯，當場逮捕並實施附帶搜索，並於該車
    上扣得上開子彈1顆、金屬槍管1支，而查悉上情。
二、案經新北市政府警察局刑事警察大隊報告偵辦。
　　　　　　證據並所犯法條
一、證據清單暨待證事實：
編號 證據名稱 待證事實 1 被告范哲維於警詢、偵查中之自白 坦承扣案子彈1顆、金屬槍管1支均為其所有，且自1113月初持有迄今之事實。 2 證人即在場人湯鎰彰於警詢中之證述 扣案子彈1顆、金屬槍管1支為被告所有之事實。 3 新北市政府警察局刑事警察大隊搜索、扣押筆錄、扣押物品目錄表、扣案物品照片4張 被告駕駛車輛上扣得上開子彈1顆、金屬槍管1支之事實。 4 內政部警政署刑事警察局111年8月18日刑鑑字第1110071612號鑑定書、內政部111年9月14日內授警字第1110875010號函 1、扣案子彈1顆經試射後具殺傷力之事實。 2、扣案已貫通之金屬槍管1支，屬公告之槍砲主要組成零件之事實。 
二、核被告范哲維所為，係犯槍砲彈藥刀械管制條例第12條第4
    項之非法持有具有殺傷力之子彈、第13條第4項之非法持有
    槍枝主要組成零件等罪嫌。被告自111年3月初起，非法持有
    扣案子彈、槍枝主要組成零件，均持續至同年6月10日為警
    查獲時止，其行為核屬繼續犯，各為單一之持有行為，請僅
    論以一罪。又被告同時持有上開具殺傷力之非制式子彈及槍
    枝主要組成零件等二不相同種類之客體，係以一持有行為，
    同時觸犯非法持有子彈罪、非法持有槍枝主要組成零件罪等
    2罪，為想像競合犯，請依刑法第55條前段之規定，從一重
    之非法持有槍枝主要組成零件罪處斷。扣案之已貫通金屬槍
    管1支，屬違禁物，請依刑法第38條第1項規定宣告沒收；至
    於扣案具殺傷力之之非制式子彈（組合直徑約8.9mm）1顆，
    業經試射擊發完畢，已無殺傷力，非屬違禁物，爰不另聲請
    宣告沒收。
三、依刑事訴訟法第251條第1項提起公訴。
　  此　致
臺灣新北地方法院
中　　華　　民　　國　 111　　年　　9 　　月　　21　　日
　　　　　　　　　　　　　　　檢　察　官  洪郁萱